臺灣桃園地方法院交通事件裁定　　　100 年度交聲字第965 號
原處分機關　交通部公路總局新竹區監理所桃園監理站
異　議　人
即受處分人　宏潔實業社
法定代理人　蔡建宏
上列異議人即受處分人因違反道路交通管理處罰條例案件，對於
交通部公路總局新竹區監理所桃園監理站民國100 年11月16日所
為之處分（原處分案號：壢監裁字第52裁-DB0000000號）聲明異
議，本院裁定如下：
    主  文
異議駁回。
    理  由
一、原處分意旨略以：異議人即受處分人宏潔實業社所有之車牌
    號碼082-RB號之框式傾斜式自用大貨車，於民國100 年9 月
    10日下午4 時56分許，由江曉平駕駛行經桃園縣八德市○○
    路605 號之路段時，因車上載運砂石土方，且上開路段為桃
    園縣政府公告禁行砂石車之路段，故為適於該路段交整之桃
    園縣政法警察局八德分局高民派出所（下稱高民派出所）員
    警攔查，以砂石車行駛未開放路段為由，依違反道路交通管
    理處罰條例第60條第2 項第2 款之規定掣單舉發，嗣異議人
    提出申訴，經原處分機關調查結果，因查明系爭曳引車並非
    砂石專用車，應不受上開公告之管制，故舉發單位乃撤銷原
    舉發，並改以異議人裝載砂石、土方未依規定使用專用車輛
    為由，依違反道路交通管理處罰條例第29條之1 第1 項之規
    定掣單舉發，嗣經原處分機關於100 年11月16日以壢監裁字
    第52裁-DB0000000違反道路交通管理事件裁決書裁處異議人
    罰鍰新臺幣（下同）40,000元在案。
二、聲明異議意旨略以：伊所有上開自用大貨車裝載並非砂石或
    土方，卻上揭時、地為員警攔車，誣指駕駛人裝載砂石或土
    方，惟舉發單上卻未見駕駛人之簽名，現場又無拍攝照片為
    證，而認原處分不合法等語。
三、按裝載砂石、土方未依規定使用專用車輛或其專用車廂未合
    於規定或變更車廂者，處汽車所有人新臺幣4 萬元以上8 萬
    元以下罰鍰，並當場禁止通行，道路交通管理處罰條例第29
    條之1 第1 項定有明文。次按裝載砂石、土方之傾卸框式大
    貨車及傾卸框式半拖車，公路監理機關經檢驗查核其貨廂容
    積合於規定並已依規定裝設裝置及標示者，即登檢為砂石專
    用車，此亦為裝載砂石土方車輛使用專用車輛或專用車廂規
    定第3 條第5 款所明定。
四、經查：
（一）異議人即受處分人宏潔實業社所有之車牌號碼082-RB號之
      框式傾斜式自用大貨車，於100 年9 月10日下午4 時56分
      許，由江曉平駕駛行經桃園縣八德市○○路605 號之路段
      時，為適於該路段交整之高民派出所員警攔查，以砂石車
      行駛未開放路段為由，依違反道路交通管理處罰條例第60
      條第2 項第2 款之規定掣單舉發，嗣異議人提出申訴，經
      原處分機關調查結果，因查明系爭曳引車並非砂石專用車
      ，應不受上開公告之管制，故舉發單位乃撤銷原舉發，並
      改以異議人裝載砂石、土方未依規定使用專用車輛為由，
      依違反道路交通管理處罰條例第29條之1 第1 項之規定掣
      單舉發，於100 年11月16日以壢監裁字第52裁-DB0000000
      違反道路交通管理事件裁決書裁處異議人罰鍰40,000元之
      事實，為異議人所不爭執，核與證人即本件舉發員警余定
      華於100 年12月29日本院訊問時證述之內容相符（參見本
      院100 年12月29日訊問筆錄第2 頁），並有桃園縣政府警
      察局100 年9 月10日桃警局交字第DB0000000 號、100 年
      10月24日桃警局交字第DB 0000000號舉發違反道路交通管
      理事件通知單、桃園縣政府警察局八德分局100 年9 月23
      日德警分交字第1003029438號函、100 年11月14日德警分
      交字第1003033490號函、交通部公路總局新竹區監理所中
      壢監理站100 年10月5 日竹監壢字第100027348 號函及隨
      函檢附之汽車車籍查詢資料列印、交通部公路總局新竹區
      監理所以壢監裁字第52裁-DB0000000違反道路交通管理事
      件裁決書在卷，故此部分之事實，堪以認定。
（二）次查，證人余定華於本院訊問時之證稱：「（法官問：是
      否可以說明當天舉發情形？）當天看到那台車子從中華路
      右轉，行駛進來永豐路，然後在永豐路605 號附近我把他
      攔停下來，攔下來以後我有請駕駛出示行照、駕照，請他
      下車，陪同我一起看裡面的東西，裡面我當時看到砂石還
      有一些建築廢棄物，因為當時我是執單告發那是管制區，
      業者有去申訴，後來我們分局有說他們不是專用車斗，不
      能開管制區那條，所以就撤單，另外開一張非用專用車斗
      載運砂石。（法官問：所以當天的舉發通知單只開1 張，
      是開行駛管制區？）對。（請問這張舉發通知單﹝桃警局
      交字第DB0000000 號﹞是事後補的嗎？）對，這個是事後
      補的，左上角有寫『併』。（法官問：原本在舉發當天開
      的單是DB0000000 這張嗎？）對。（法官問：上面有一個
      江曉平的簽明，是駕駛人親自簽的嗎？）對。（法官問：
      當天駕駛人在場有沒有對於你指稱他的車子裡面載運砂石
      跟廢棄物這點提出任何爭執？）沒有。（法官問：而當天
      駕駛人對於你開他駕駛車輛載運砂石行駛管制區這點沒有
      爭執，就在上面簽名？）對。（法官問：為何你會剛剛好
      出現在這個違規地點？）因為我當天在那邊服交整的勤務
      ，就是怕來往的車子有事故，所以要在那邊，他剛好開過
      來，我就把他攔下。（法官問：交整勤務時，當場只有你
      1 名員警？）交整是路口交整，只有一名員警。（法官問
      ：執勤時不會攜帶可以蒐證的設備，例如是相機或是攝影
      機？）因為是交整，所以沒有帶。（法官問：你當時在執
      行交整勤務，而就取締載運砂石行駛管制區或是載運砂石
      沒有使用專用車斗這些事項，這對於你在所裡面績效或是
      考核評比有無任何影響？）沒有。（法官問：所以也不會
      因為你多取締幾件載運砂石沒有使用專用車斗而影響到你
      的考績？）不會，這只是該做的。」等語在卷（見本院10
      0 年12月29日訊問筆錄第2 頁至第4 頁）。經查，員警執
      行公務時，本身已受有行政懲處責任之監督，且其到庭具
      結作證，更係以刑事責任擔保其證言之真實性，本件舉發
      員警既已到庭經本院告知偽證罪之處罰，命其朗讀結文後
      具結後而為上開之證述，以其與異議人並不相識，彼此間
      亦無任何嫌隙，且證人於執行交整勤務時開單取締砂石車
      行駛管制區之違規，對其考核、憑評比均無任何影響之情
      以觀，實難認證人有何甘冒行政懲處之風險甚或偽證之刑
      責而杜撰該違規情事，僅為蓄意構陷異議人之必要，是證
      人余定華所證前開違規舉發經過，顯非子虛。再者，異議
      人雖以駕駛人並未於舉發通知單上簽名承認確有載運砂石
      ，故不得無端逕認異議人於前揭時地所駕駛之上開車輛有
      載運砂石之行為云云，惟查，依卷附桃園縣政府警察局10
      0 年9 月10日桃警局交字第DB0000000 號違反道路交通管
      理事件通知單即本件交通案件舉發當日現場開立之舉發單
      ，其「收受通知聯者簽章」欄位，確有江曉平之簽名，此
      有該舉發通知單1 紙在卷可稽，足認上開違規車輛之駕駛
      人江曉平於員警舉發當日，經警取締其砂石車載運砂石行
      駛未開放路段時，並未以其並無載運砂石之事由而拒簽，
      此與證人余定華前開所證當天駕駛人在場並未對其指稱車
      內載有砂石與廢棄物一事提出爭執，即於舉發通知單上簽
      名乙節相符，更堪認證人余定華前開所證舉發當日之事實
      經過，均與事實相符而堪以採信。至異議人所稱並無駕駛
      人簽名之桃警局交字第DB0000000 號舉發單，係異議人就
      前開「砂石車載運砂石行駛未開放路段」事由提出申訴，
      經查明該曳引車並非砂石專用車，不受上開公告之管制而
      撤銷原舉發後，另改以異議人裝載砂石、土方未依規定使
      用專用車輛為由掣單舉發時，始由員警所製作之舉發通知
      單，是該通知單既非舉發現場所製作，則殆無以駕駛人江
      曉平並未於該舉發通知單上簽名一節，即認駕駛人亦就其
      所駕車輛有無載運砂石一事有所爭執。末查，異議人另稱
      本件並無照片足以證明違規事實云云，然員警執行各種勤
      務，本會因各項勤務性質、類型之不同而異其所攜帶之裝
      備，是證人余定華於本件舉發違規當時既係擔服交整勤務
      ，則其並未攜帶取締違規時所需之蒐證器材，尚非與常情
      有悖，是殊無從僅以本案舉發員警僅係因異議人適時途經
      該處而偶然舉發該次違規，故未及備置相機攝影存證一節
      ，即驟為異議人有利之認定。
五、綜上所述，本件違規事實明確，原處分機關依上揭法條規定
    ，裁處異議人罰鍰40,000元，其認事用法俱無違誤之處，異
    議意旨求為撤銷原裁決，非有理由，應予駁回。
據上論斷，應依道路交通事件處理辦法第18條，裁定如主文。
中    華    民    國    100   年    12    月    30    日
                  交通法庭    法  官  林蕙芳
以上正本證明與原本無異。
如不服本裁定，應於裁定送達後5 日內向本院提出抗告狀。
                              書記官  莊凱男
中    華    民    國   101    年    1     月    4     日